# 提问：如何认定上市公司是否从事境外业务？

提问人：csymusic 时间：2011-11-21 21:59:02
是从按照会计准则关于报告分部的分类来吗？还是另有其他比较严谨的认定方法？

回答人：chenyiwei
这不是一个严谨的会计或者法律概念，就像以前的会计准则对地区分部可以按资产所在地或者客户所在地划分一样。因为这个概念本来没有定义过，所以也不能说对错。